【裁判字號】    95,訴,1176
【裁判日期】    951012
【裁判案由】    確認股東會決議不成立
【裁判全文】
臺灣板橋地方法院民事判決              95年度訴字第1176號
原      告  乙○○
訴訟代理人  林文鵬律師
複代理人    劉上銘律師
被      告  台灣力生物科技股份有限公司
法定代理人  丙○○
上列當事人間請求確認股東會決議不成立事件事件，本院於95年
9 月26日言詞辯論終結，判決如下：
    主  文
原告之訴駁回。
訴訟費用由原告負擔。
  事實及理由
一、原告起訴主張：被告原名稱為「鈦碩科技股份有限公司」於
    91年6 月14日更名登記為「台灣力生物科技股份有限公司」
    ，被告於91年6 月10日上午10時所召集之股東會，選定原告
    為被告公司之董事，並於同日下午2 時召開董事會，選任原
    告為董事長，實則上開股東會及董事會並未依法定程序召開
    ，股東均未出席參與會議，上開會議記錄顯屬偽造，原告雖
    於92年1 月21日辭去董事長職務，然自94年6 月10日起至辭
    去職務之間，原告形式登記為公司負責人，因被告公司涉嫌
    違法逃漏稅捐及滯納勞保費用，原告遭限制出境，並受刑事
    偵查訴追，因此，原告有確認之法律上利益，爰聲明請求確
    認被告於91年6 月10日上午10時臨時股東會選任有關原告為
    被告公司董事之決議暨91年6 月10日下午2 時董事會選任原
    告為董事長之決議不成立等語。
二、被告抗辯：對於原告所主張之事實不爭執，確實未召開上開
    股東會及董事會等語。
三、得心證之理由
１、確認之訴，非原告有即受確認判決之法律上利益者，不得提
    起，民事訴訟法第247 條定有明文。若被告對原告主張之法
    律關係，自始無爭執，即法律關係之存否並無不明確之情形
    ，尚不能謂原告有即受確認判決之法律上利益（最高法院86
    年度台上字第1442號判決意旨參照）。本件原告主張被告於
    91年6 月10日所召開之股東會及董事會決議不成立，被告並
    未爭執，即法律關係之存否並無不明確之情形，原告訴人訴
    請確認上開股東會及董事會決議不成立，自難認其有即受確
    認判決之法律上利益。
２、上開股東會及董事會會議紀錄均由訴外人甲○○所製作，於
    訴外人甲○○被訴涉嫌偽造文書案件中，原告於偵查中陳述
    並未實際參與被告公司之經營，然被告公司之籌備及登記事
    宜，均同意交由甲○○處理，原告顯有概括授權甲○○籌備
    公司及辦理變更登記事宜，上開股東會及董事會會議記錄雖
    非原告所為，原告既已默示授權訴外人甲○○於上開會議記
    錄內簽名，核與刑法第210 條偽造文書之情形有間，從而，
    訴外人甲○○並未涉嫌偽造文書罪嫌，而經檢察官為不起訴
    處分，有台灣板橋地方法院檢察署94年度偵字第2 號不起訴
    處分書在卷可按，從而，上開股東會及董事會，均經原告概
    括授權甲○○簽名，原告當然知悉成為被告公司之董事及董
    事長，從而，原告即無受確認判決之法律上利益，原告之訴
    ，顯無理由，應予駁回。
四、結論：原告之訴為無理由，依民事訴訟法第78條，判決如主
    文。
中    華    民    國    95    年    10    月    12    日
                  民事第三庭法  官  徐玉玲
以上正本係照原本作成
如對本判決上訴，須於判決送達後20日內向本院提出上訴狀
中    華    民    國    95    年    10    月    12    日
                            書記官  朱家惠


司法院資訊處製作；財團法人民間司法改革基金會備份。
